【裁判字號】    95,易,1300
【裁判日期】    951204
【裁判案由】    賭博
【裁判全文】
臺灣彰化地方法院刑事判決              95年度易字第1300號
公  訴  人  台灣彰化地方法院檢察署檢察官
被      告  甲○○
上列被告因賭博案件，經檢察官聲請簡易判決處刑（九十五年度
偵字第八一九三號），本院北斗簡易庭認不宜逕以簡易判決處刑
，簽移改依通常程序審理，於本院準備程序中，被告就被訴事實
為有罪之陳述，經裁定改依簡式審判程序審理，本院判決如下：
    主  文
甲○○意圖營利，聚眾賭博，處有期徒刑肆月，如易科罰金，以
新台幣壹仟元折算壹日。
扣案之傳真機伍台、計算機台、錄音機壹台、錄音帶壹卷、六
合彩簽賭單張及簽賭倍數表貳張均沒收。
    事  實
一、甲○○意圖營利，並基於反覆實施之犯意，自民國九十五年
    五月初某日起，提供其所承租位於彰化縣二林鎮○○街三十
    號六樓之六居所，充為公眾得出入之場所，經營六合彩簽賭
    站，並自任六合彩之組頭，聚集不特定多數人參與「六合彩
    」賭博，並以俗稱「港二星」、「港三星」、「港四星」、
    「台號」、「特尾」等方式供賭客簽賭，賭客依喜好簽選號
    碼下注，約定「港二星」每簽一支賭金為新台幣（下同）七
    十五元，「港三星」及「港四星」每簽一支賭金為六十五元
    ，「台號」及「特尾」每簽一支賭金為八十元，以核對香港
    政府每星期二、四、六（或日）之六合彩開獎號碼決定輸贏
    ，凡對中號碼者，「港二星」可贏得五千七百元，「港三星
    」可贏得五萬七千元，「港四星」可贏得七十五萬元，「台
    號」及「特尾」則視中獎倍數而定，如未簽中者，所繳之賭
    資即全歸甲○○所有，藉以牟利。嗣於九十五年九月五日十
    八時三十分許，為警持本院核發之搜索票前往上址搜索而查
    獲，並當場扣得甲○○所有供經營六合彩賭博用之傳真機五
    台、計算機三台、錄音機一台、錄音帶一卷、六合彩簽賭單
    三張及簽賭倍數表二張。
二、案經彰化縣警察局報請臺灣彰化地方法院檢察署檢察官偵查
    後聲請簡易判決處刑。
    理  由
一、上開事實，迭據被告甲○○於警、偵訊中暨本院審理時坦承
    不諱，且有被告所有供經營六合彩賭博用之傳真機五台、計
    算機三台、錄音機一台、錄音帶一卷、六合彩簽賭單三張及
    簽賭倍數表二張等扣案可佐，本件事證明確，被告上開犯行
    ，洵堪認定。
二、核被告所為，係犯刑法第二百六十六條第一項前段之普通賭
    博罪、第二百六十八條前段之意圖營利供給賭博場所罪及同
    條後段之意圖營利聚眾賭博罪。被告於六合彩當期開獎前之
    多次供人簽賭之行為，無非欲達最終開獎營利之目的，其主
    觀上係追求同一之營利目的，社會價值上亦僅賦予單一賭博
    之評價，則當期開獎前，被告之各個舉動，均係當次賭博犯
    行之接續行為，屬於一行為之概念。又被告所為普通賭博、
    意圖營利供給賭博場所及意圖營利聚眾賭博等犯行，乃係基
    於一個賭博犯意之決定，達成同一犯罪之各個舉動，屬法律
    概念之一行為，是其一行為觸犯上開三罪名，應依刑法第五
    十五條想像競合犯規定，從情節較重之聚眾賭博罪處斷。再
    按被告基於單一之營利目的，利用香港六合彩開彩號碼為對
    獎號碼，聚集不特定之人簽賭下注，於每星期固定之開彩時
    間對獎，以簽中與否論輸贏，藉此牟利，此種犯罪形態，本
    質上乃具有反覆實施之特質，且其時間上具有密接性，亦即
    聚眾賭博之目的既在於營利，當不止對獎賭博一次就結束，
    其必於每星期固定時間反覆對獎賭博，則本件被告自九十五
    年五月間起至同年九月五日被查獲為止，期間持續多期之聚
    眾賭博行為，其於刑法評價上，應認屬接續犯而論以一罪。
    爰審酌被告並無不良素行（有臺灣高等法院被告前案紀錄表
    可參）、犯罪之動機、目的、手段及經營六合彩賭博供人簽
    賭財物，易助長社會僥倖心理，影響正常之社會經濟活動，
    暨其經營之期數、獲取之利益、犯罪後坦承犯行態度尚佳等
    一切情狀，量處如主文所示之刑，並依刑法第四十一條第一
    項諭知以新台幣一千元折算一日之易科罰金折算標準，以示
    懲儆。扣案之六合彩簽賭單三張，係為警當場查獲之賭博器
    具，業據被告供承在卷，爰依刑法第二百六十六條第二項宣
    告沒收之（最高法院八十七年度台非字第二０七號判決意旨
    參照）；其餘扣案之傳真機五台、計算機三台、錄音機一台
    、錄音帶一卷及簽賭倍數表二張，均係被告所有且供其經營
    六合彩賭博所用之物，此亦據被告供承在卷，併依刑法第三
    十八條第一項第二款宣告沒收。
據上論斷，應依刑事訴訟法第四百五十二條、第二百七十三條之
一第一項、第二百九十九條第一項前段，刑法第二百六十六條第
一項前段、第二項、第二百六十八條、第五十五條、第四十一條
第一項前段、第三十八條第一項第二款，刑法施行法第一條之一
，判決如主文。
本件經檢察官陳茂亭到庭執行職務。
中    華    民    國    95    年    12    月    4     日
                               刑事第二庭
                                   法  官  王義閔
以上正本證明與原本無異。
如不服本判決，應於判決送達後10日內，向本院提出上訴狀（須
附繕本）。
中    華    民    國    95    年    12    月    5     日
                                   書記官  洪年慶
中華民國刑法第266條
（普通賭博罪與沒收物）
在公共場所或公眾得出入之場所賭博財物者，處 1 千元以下罰金
。但以供人暫時娛樂之物為賭者，不在此限。
當場賭博之器具與在賭檯或兌換籌碼處之財物，不問屬於犯人與
否，沒收之。
中華民國刑法第268條
（圖利供給賭場或聚眾賭博罪）
意圖營利，供給賭博場所或聚眾賭博者，處 3 年以下有期徒刑，
得併科3千元以下罰金。


司法院資訊處製作；財團法人民間司法改革基金會備份。
